【裁判字號】    99,中簡上,600
【裁判日期】    990825
【裁判案由】    詐欺
【裁判全文】
臺灣臺中地方法院刑事判決           99年度中簡上字第600號
上  訴  人  臺灣臺中地方法院檢察署檢察官
被      告  丁○○
上列上訴人因被告詐欺案件，不服臺灣臺中地方法院簡易庭九十
九年度中簡字第一六一二號中華民國九十九年五月二十一日第一
審簡易判決（聲請案號：九十九年度偵緝字第八六二號、九十九
年度偵字第九六八七號，移送併辦案號：九十九年度偵字第一○
二一五號），提起上訴暨移送併辦（九十九年度偵字第一二四七
四、一二七七七、一四五三二號、九十九年度偵緝字第一一五○
、一一五一、一一五二、一一五三號），本院判決如下：
    主    文
原判決撤銷。
丁○○幫助意圖為自己不法之所有，以詐術使人將本人之物交付
，累犯，處有期徒刑伍月，如易科罰金，以新臺幣壹仟元折算壹
日。
      犯罪事實
一、丁○○前因詐欺案件經臺灣彰化地方法院以九十八年簡字第
    三二九號判決處以有期徒刑三月，如易科罰金，以新臺幣一
    千元折算一日確定，入監服刑後，於民國九十八年八月四日
    縮刑期滿執行完畢。詎其猶不知悔改，明知持用他人行動電
    話門號不易使人得知正確發話來源，並可預見一般人收取他
    人行動電話門號ＳＩＭ卡使用常與財產犯罪密切相關，且取
    得他人行動電話門號ＳＩＭ卡之目的在於掩飾犯罪所得之財
    物或財產上利益不易遭人追查，又對於提供行動電話門號Ｓ
    ＩＭ卡雖無引發他人萌生犯罪之確信，但仍以縱若有人持以
    犯罪，亦無違反其本意之幫助犯意，於九十八年十月二十九
    日，依報載刊登收售易付卡之小廣告內容，前往威寶電信股
    份有限公司，申辦該公司所配屬之0000000000號
    等六張易付卡門號，旋於同日下午五時許，在臺中市○○路
    與福星路之交叉路口將上開門號易付卡共六張，以每張新臺
    幣（下同）五百元之代價，出賣予真實姓名年籍不詳之成年
    男子，以此方式幫助他人犯罪。未幾，上開易付卡便由不詳
    成年人等使用，而渠等基於意圖為自己不法所有之犯意聯絡
    ，分別為下列詐欺行為：
  (一)不詳成年人等先在露天拍賣網上刊登販賣ＳＯＮＹ  Ｃｙｂ
    ｅｒ－ｓｈｏｔ  Ｔ７００數位相機之不實訊息，並留下丁○○所有之0000000000號、戴宗享（業經原審判
    處有期徒刑三月確定）所有之0000000000號之行
    動電話號碼供聯絡之用。適辛○○於九十八年十一月二日某
    時，在其臺北市住處（地址詳卷）上露天拍賣網購物，發現
    此不實訊息，誤信為真而陷於錯誤，以四千元下標購買該數
    位相機一臺，並於同年月三日上午十一時五十五分許，在臺
    北市北投區○○○路○段一五○號之國泰世華銀行ＡＴＭ，
    匯款四千元至尤志明（業經臺灣板橋地方法院以九十九年度
    簡字第一○六○號判決處以拘役五十日，如易科罰金，以新
    臺幣一千元折算一日確定）所有之臺灣中小企業銀行新明分
    行帳戶內（帳號：00000000000號），旋遭不詳
    成年人等提領。嗣辛○○匯款後並未收到貨品，於同年月六
    日上午十二時許撥打前揭行動電話號碼查詢，對方已停話，
    辛○○始知受騙而報警處理，經警依上開門號資料，循線查
    獲。
  (二)不詳成年人等先在露天拍賣網上刊登販賣ＳＯＮＹ  Ｔ７７
    數位相機一台之不實訊息，並留下丁○○所有之00000
    00000號之行動電話號碼供聯絡之用。適丙○○於九十
    八年十一月三日下午三時二十分許，在其彰化縣住處（地址
    詳卷）上露天拍賣網購物，發現此不實訊息，誤信為真而陷
    於錯誤，以四千元下標購買該數位相機，並於同日下午三時
    四十一分許，匯款四千元至劉孝禹（業經臺灣彰化地方法院
    以九十九年度簡字第七六一號判決處以有期徒刑三月，如易
    科罰金，以新臺幣一千元折算壹日，緩刑二年，並向指定之
    公益團體、地方自治團體或社區提供四十小時之義務勞務，
    於緩刑期間付保護管束確定）所有之國泰世華銀行前金分行
    帳戶內（帳號：000000000000號），旋遭不詳
    成年人等提領。嗣丙○○匯款後並未收到貨品，始知受騙而
    報警處理，經警依上開門號資料，循線查獲。
  (三)不詳成年人等先在露天拍賣網上刊登販賣ＳＯＮＹ  ＫＤＬ
    －４６Ｗ３１００液晶電視之不實訊息，並留下丁○○所有
    之0000000000號之行動電話號碼供聯絡之用。適
    癸○○於九十八年十一月三日下午三時五十五分許，在其臺
    北市公司內（住址詳卷）上露天拍賣網購物，發現此不實訊
    息，誤信為真而陷於錯誤，以一萬二千元下標購買該液晶電
    視一臺，並於同日下午三時五十五分許，在其公司內以網路
    ＡＴＭ，匯款一萬二千元至劉孝禹（業經臺灣彰化地方法院
    以九十九年度簡字第七六一號判決處以有期徒刑三月，如易
    科罰金，以新臺幣一千元折算壹日，緩刑二年，並向指定之
    公益團體、地方自治團體或社區提供四十小時之義務勞務，
    於緩刑期間付保護管束確定）所有之國泰世華銀行前金分行
    帳戶內（帳號：000000000000號），旋遭不詳
    成年人等提領。嗣癸○○匯款後並未收到貨品，於同年月五
    日撥打前揭行動電話號碼查詢，對方已停話，始知受騙而報
    警處理，經警依上開門號資料，循線查獲。
  (四)不詳成年人等先在露天拍賣網上刊登販賣Ｗｉｉ遊戲機之不
    實訊息，並留下丁○○所有之0000000000號之行
    動電話號碼供聯絡之用。適戊○○於九十八年十一月三日晚
    間九時許，在其臺南縣住處（地址詳卷）上露天拍賣網購物
    ，發現此不實訊息，誤信為真而陷於錯誤，以五千五百元下
    標購買該遊戲機一臺，並於同日晚間九時十九分許，匯款五
    千五百元至黃詔泰（業經本院以九十九年度易字第六八六號
    判決處以有期徒刑四月，如易科罰金，以新臺幣一千元折算
    一日確定）所有之上海商業儲蓄銀行中港分行帳戶內（帳號
    ：00000000000000號），旋遭不詳成年人等
    提領。嗣戊○○匯款後並未收到貨品，三日後撥打前揭行動
    電話號碼查詢，對方均難以聯絡，始知受騙而報警處理，經
    警依上開門號資料，循線查獲。
  (五)不詳成年人等先在露天拍賣網上刊登販賣Ｗｉｉ遊戲機之不
    實訊息，並留下丁○○所有之0000000000號之行
    動電話號碼供聯絡之用。適壬○○於九十八年十一月三日晚
    間九時二十分許，在其臺南市住處內（住址詳卷）上露天拍
    賣網購物，發現此不實訊息，誤信為真而陷於錯誤，以五千
    元下標購買該遊戲機，並於同日晚間九時五十九分許，匯款
    五千元至黃詔泰（業經本院以九十九年度易字第六八六號判
    決處以有期徒刑四月，如易科罰金，以新臺幣一千元折算一
    日確定）所有之上海商業儲蓄銀行中港分行帳戶內（帳號：
    00000000000000號），旋遭不詳成年人等提
    領。嗣壬○○匯款後並未收到貨品，始知受騙而報警處理，
    經警依上開門號資料，循線查獲。
  (六)不詳成年人等先在露天拍賣網上刊登販賣ＡＣＥＲ筆記型電
    腦一臺及Ｐａｎａｓｏｎｉｃ數位相機一臺之不實訊息，並
    留下丁○○所有之0000000000號之行動電話號碼
    供聯絡之用。適丑○○於九十八年十一月三日晚間九時三十
    分許，在其臺中市住處內（住址詳卷）上露天拍賣網購物，
    發現此不實訊息，誤信為真而陷於錯誤，分別以七千元、九
    千元下標購買該筆記型電腦及數位相機，並先於同日晚間十
    時三十分許，在臺中市合作金庫南臺中分行ＡＴＭ，匯款七
    千元至吳宸緯（業經臺灣士林地方法院以九十九年度審簡字
    第四三二號判決處以有期徒刑三月，如易科罰金，以新臺幣
    一千元折算一日，緩刑二年，並應給付被害人金錢確定）所
    有之中華郵政股份有限公司內湖西湖郵局帳戶內（局號：0
    000000、帳號：0000000號），再於同年月四
    日中午十二時二分許，在臺中縣太平市合作金庫太平分行Ａ
    ＴＭ，匯款九千元至溫宇志（業經臺灣彰化地方法院以九十
    九年度簡字第八一一號判決決處以判處有期徒刑四月，如易
    科罰金，以新臺幣一千元折算一日確定）所有之中華郵政股
    份有限公司草屯郵局帳戶內（局號：0000000、帳號
    ：0000000號），旋遭不詳成年人等提領。嗣丑○○
    匯款後並未收到貨品，始知受騙而報警處理，經警依上開門
    號資料，循線查獲。
  (七)不詳成年人等先在露天拍賣網上刊登販賣ＳＯＮＹ  ＫＤＬ
    －４０Ｖ４０００液晶電視之不實訊息，並留下丁○○所有
    之0000000000號之行動電話號碼供聯絡之用。適
    甲○○於九十八年十一月三日晚間十時許，在其高雄市住處
    內（住址詳卷）上露天拍賣網購物，發現此不實訊息，誤信
    為真而陷於錯誤，下標以一萬三千三百五十元購買該液晶電
    視一臺，並於同日晚間十時許，以網路ＡＴＭ，匯款一萬三
    千三百五十元至黃詔泰（業經本院以九十九年度易字第六八
    六號判決處以有期徒刑四月，如易科罰金，以新臺幣一千元
    折算一日確定）所有之上海商業儲蓄銀行中港分行帳戶內（
    帳號：00000000000000號），旋遭不詳成年
    人等提領。嗣甲○○匯款後並未收到貨品，於同年月六日撥
    打前揭行動電話號碼查詢，對方已停話，始知受騙而報警處
    理，經警依上開門號資料，循線查獲。
  (八)不詳成年人等先在露天拍賣網上刊登販賣ＳＯＮＹ  ＣＲ５
    ３６筆記型電腦之不實訊息，並留下丁○○所有之0000
    000000號之行動電話號碼供聯絡之用。適庚○○於九
    十八年十一月三日晚間十時許，在其桃園市住處內（住址詳
    卷）上露天拍賣網購物，發現此不實訊息，誤信為真而陷於
    錯誤，以五千元下標購買該筆記型電腦，並於同日晚間十時
    一分許，在桃園縣八德大湳郵局之郵局自動櫃員提款機，匯
    款五千元至吳宸緯（由檢察官另案偵辦中）所有之中華郵政
    股份有限公司內湖西湖郵局帳戶內（局號：0000000
    、帳號：0000000號），旋遭不詳成年人等提領。嗣
    庚○○匯款後並未收到貨品，於同年月四日撥打前揭行動電
    話號碼查詢，對方均非本人接聽，始知受騙而報警處理，經
    警依上開門號資料，循線查獲。
  (九)不詳成年人等先在露天拍賣網上刊登販賣筆記型電腦之不實
    訊息，並留下丁○○所有之0000000000號之行動
    電話號碼供聯絡之用。適子○○於九十八年十一月四日十二
    時許，在其臺北縣住處內（住址詳卷）上露天拍賣網購物，
    發現此不實訊息，誤信為真而陷於錯誤，以一萬零一百元下
    標購買該筆記型電腦，並於同日下午二時五十分許，在台北
    縣板橋市○○路二○五號之郵局自動櫃員提款機，匯款一萬
    零一百元至紀學安（業經臺灣臺中地方法院檢察署檢察官以
    九十九年度偵字第四五○、三○一一號處分書為不起訴處分
    確定）所有之華南商業銀行五權分行帳戶內（帳號：000
    000000000號），旋遭不詳成年人等提領。嗣子○○匯款後並未收到貨品，始知受騙而報警處理，經警依上開
    門號資料，循線查獲。
  (十)不詳成年人等先在露天拍賣網上刊登販賣Ｗｉｉ遊戲機之不
    實訊息，並留下丁○○所有之0000000000號之行
    動電話號碼供聯絡之用。適乙○○於九十八年十一月五日凌
    晨零時四十八分許，在其高雄市住處內（住址詳卷）上露天
    拍賣網購物，發現此不實訊息，誤信為真而陷於錯誤，雙方
    敲定以五千元購買該遊戲機，並於同日凌晨零時四十八許，
    在高雄市鼓山區○○○路一七號之郵局自動櫃員提款機，匯
    款五千元至劉榮哲（業經臺灣屏東地方法院以九十九年度簡
    字第一四○八號判決處以拘役三十日，如易科罰金，以新臺
    幣一千元折算一日確定）所有之花旗商業銀行（原華僑銀行
    三民分行）帳戶內（帳號：00000000000000
    號），旋遭不詳成年人等提領。嗣乙○○匯款後並未收到貨
    品，於同年月六日撥打前揭行動電話號碼查詢，對方已停話
    始，始知受騙而報警處理，經警依上開門號資料，循線查獲
    。
  (十一)不詳成年人等先在露天拍賣網上刊登販賣電視之不實訊息，
    並留下丁○○所有之0000000000號之行動電話號
    碼供聯絡之用。適己○○於九十八年十一月五日上午十一時
    許，在其臺中縣住處內（住址詳卷）上露天拍賣網購物，發
    現此不實訊息，誤信為真而陷於錯誤，以一萬三千元下標購
    買該電視機，並於同日上午十一時七分許，在臺中縣新社鄉
    農會ＡＴＭ，匯款一萬三千元至紀學安（業經臺灣臺中地方
    法院檢察署檢察官以九十九年度偵字第四五○、三○一一號
    處分書為不起訴處分確定）所有之臺中商業銀行南屯分行帳
    戶內（帳號：000000000000號），旋遭不詳成
    年人等提領。嗣己○○匯款後並未收到貨品，始知受騙而報
    警處理，經警依上開門號資料，循線查獲。
二、案經臺北市政府警察局北投分局、臺南縣警察局永康分局分
    別報請臺灣士林地方法院檢察署、臺灣臺南地方法院檢察署
    呈請臺灣高等法院檢察署令轉臺灣臺中地方法院檢察署檢察
    官偵查後聲請簡易判決處刑。另經臺中市警察局第三分局、
    臺中縣警察局東勢分局報請臺灣臺中地方法院檢察署檢察署
    檢察官，及彰化縣警察局田中分局、臺南市警察局第六分局
    、高雄市政府警察局新興分局、桃園縣政府警察局桃園分局
    、臺北縣政府警察局板橋分局、高雄市政府警察局鼓山分局
    分別報請臺灣彰化地方法院檢察署、臺灣臺南地方法院檢察
    署、臺灣高雄地方法院檢察署、臺灣桃園地方法院檢察署、
    臺灣板橋地方法院檢察署、臺灣高雄地方法院檢察署檢察官
    呈請臺灣高等法院檢察署令轉臺灣臺中地方法院檢察署檢察
    官偵查後移送併辦。
    理    由
一、程序方面：
  (一)按被告以外之人於審判外之言詞或書面陳述，除法律有規者
    外，不得作為證據；又被告以外之人於審判外之陳述，雖不
    符前四條之規定，而經當事人於審判程序同意作為證據，法
    院審酌該言詞陳述或書面陳述作成時之情況，認為適當者，
    亦得為證據，刑事訴訟法第一百五十九條第一項及第一百五
    十九條之五第一項分別定有明文。查被告丁○○於本院審理
    時同意將被害人辛○○、丙○○、癸○○、戊○○、壬○○
    、丑○○、甲○○、庚○○、子○○、乙○○、己○○之警
    詢筆錄做為證據（參見本院卷第三九頁），且本院審酌各該
    警詢筆錄作成時之情況，亦認為適當，則依刑事訴訟法第一
    百五十九條之五第一項之規定，為傳聞法則之例外，有證據
    能力，本院自得引為判決參考之依據，合先敘明。
  (二)按除顯有不可信之情況外，從事業務之人於業務上或通常業
    務過程所須製作之紀錄文書、證明文書，亦得為證據，刑事
    訴訟法第一百五十九條之四第二款定有明文。查前揭門號通
    聯調閱查詢單一份、臺灣中小企業銀行新明分行九十八年十
    二月三日98新明字第○一五四三號函附之尤志明上開帳戶開
    戶資料影本及存款交易明細查詢單影本各一份、劉孝禹上開
    帳戶開戶資料一份、國泰世華商業銀行九十九年三月九日國
    世前金字第○九九○○○○○五六號函附之劉孝禹上開帳戶
    對帳單一份、上海商業儲蓄銀行中港分行九十八年十一月二
    十七日上中港字第○九八○○三五五號函附之黃詔泰上開帳
    戶開戶資料影本與交易明細影本各一份、吳宸緯上開帳戶開
    戶資料影本與交易明細影本各一份、溫宇志上開帳戶開戶資
    料影本與交易明細影本各一份、華南商業銀行五權分行九十
    八年十一月二十日華五權存字第○九八○四六九號函附紀學
    安上開帳戶開戶資料影本與存款往來明細影本各一份、花旗
    商業銀行九十八年十二月八日（98）政查字第二六九三八號
    函附劉榮哲上開帳戶開戶資料影本及交易明細資料影本各一
    份、臺中商業銀行南屯分行九十八年十一月二十六日中南屯
    字第○九八○二二○○三七八號函附紀學安上開帳戶開戶資
    料影本及交易明細影本各一份，均係從事業務之人於業務上
    所製作之紀錄文書或證明文書，與其責任、信譽攸關，若有
    錯誤、虛偽，該從事業務之人可能因此擔負刑事及行政責任
    ，且該等文書經常處於可能受公開檢查之狀態，其正確性及
    真實之保障極高，故並無顯有不可信之情況，依上開規定，
    自得為證據，併予敘明。
二、上開事實，業據被告於警詢、偵查及本院審理時坦承不諱，
    核與被害人辛○○、丙○○、癸○○、戊○○、壬○○、丑
    ○○、甲○○、庚○○、子○○、乙○○、己○○於警詢時
    指述遭不詳成年人等詐騙等情相符，並有前揭門號通聯調閱
    查詢單一份、臺灣中小企業銀行新明分行九十八年十二月三
    日98新明字第○一五四三號函附之尤志明上開帳戶開戶資料
    影本及存款交易明細查詢單影本各一份、劉孝禹上開帳戶開
    戶資料一份、國泰世華商業銀行九十九年三月九日國世前金
    字第○九九○○○○○五六號函附之劉孝禹上開帳戶對帳單
    一份、上海商業儲蓄銀行中港分行九十八年十一月二十七日
    上中港字第○九八○○三五五號函附之黃詔泰上開帳戶開戶
    資料影本與交易明細影本各一份、吳宸緯上開帳戶開戶資料
    影本與交易明細影本各一份、溫宇志上開帳戶開戶資料影本
    與交易明細影本各一份、華南商業銀行五權分行九十八年十
    一月二十日華五權存字第○九八○四六九號函附紀學安上開
    帳戶開戶資料影本與存款往來明細影本各一份、花旗商業銀
    行九十八年十二月八日（98）政查字第二六九三八號函附劉
    榮哲上開帳戶開戶資料影本及交易明細資料影本各一份、臺
    中商業銀行南屯分行九十八年十一月二十六日中南屯字第○
    九八○二二○○三七八號函附紀學安上開帳戶開戶資料影本
    及交易明細影本各一份、國泰世華商業銀行帳戶交易明細查
    詢影本一張（被害人辛○○匯款證明）、中國信託自動櫃員
    機交易明細影本一張（被害人丙○○匯款證明）、中國信託
    自動櫃員機交易明細影本一張（被害人戊○○匯款證明）、
    中國信託自動櫃員機交易明細影本一張（被害人壬○○匯款
    證明）、合作金庫銀行自動櫃員機交易明細單影本二張（被
    害人丑○○匯款證明）、網路ＡＴＭ轉帳結果影本一張（被
    害人甲○○匯款證明）、郵政自動櫃員機交易明細表影本一
    張（被害人庚○○匯款證明）、郵政自動櫃員機交易明細表
    影本一張（被害人子○○匯款證明）、郵政自動櫃員機交易
    明細表影本一張（被害人乙○○匯款證明）、臺中縣新社鄉
    農會自動櫃員機交易明細表一張（被害人己○○匯款證明）
    在卷可稽，足見被告自白與事實相符。況按刑法上之故意，
    可分為直接故意與不確定故意（間接故意），所謂「不確定
    故意」，係指行為人對於構成犯罪之事實，預見其發生而其
    發生並不違背其本意者，刑法第十三條第二項定有明文，又
    衡諸常情，一般國人向電信公司申請門號，並無任何法令限
    制，若係正當用途，大可光明正大，自行申請供己使用，何
    必向他人收購？再者，行動電話門號係供聯絡之重要工具，
    一旦有人使用他人行動電話門號供作不明使用，依一般認知
    ，必是隱身幕後之使用人欲利用人頭行動電話門號掩飾其犯
    罪所得財物或財產上利益免於遭人追查，自極易於令人有與
    不法犯罪目的相關之合理懷疑，是被告對於他人利用上開行
    動電話門號作為犯詐欺取財罪之聯絡電話等情，能預見其發
    生且其發生不違背其本意，其有幫助該不詳成年人等利用上
    開行動電話門號犯詐欺罪之不確定故意，允無疑義，本案事
    證明確，被告犯行洵堪認定，應依法論科。
三、被告基於幫助犯罪之不確定故意，出賣上開行動電話ＳＩＭ
    卡，供該不詳成年人等使用，作為該不詳成年人等犯詐欺罪
    所用之聯絡電話，幫助該不詳成年人等詐欺取得被害人款項
    ，核其所為，係犯刑法第三十條第一項、第三百三十九條第
    一項詐欺取財罪之幫助犯。前揭不詳成年人等就詐欺取財犯
    行，有犯意聯絡及行為分擔，為共同正犯，惟幫助犯係從犯
    ，從屬正犯而成立，刑法上既無「共同幫助」之情，當亦無
    「幫助共同」之可言（司法院廳刑一字第一一○四號函亦
    同此見解），是本案被告幫助不詳成年人等犯共同詐欺取財
    罪，為從犯，爰依刑法第三十條第二項減輕其刑。被告以一
    幫助行為，同時侵害多數被害人之財產法益，並觸犯數幫助
    詐欺取財罪名，為同種想像競合犯，應依刑法第五十五條規
    定，從一罪處斷；公訴人雖未就犯罪事實欄一(二)、(三)、(五)至
    (十一)部分為起訴，惟此部分與已起訴之犯罪事實欄一(一)、(四)部
    分，有想像競合之裁判上一罪之關係，為起訴效力所及，本
    院自得一併審理，附此敘明。被告前因詐欺案件經臺灣彰化
    地方法院以九十八年簡字第三二九號判決處以有期徒刑三月
    ，如易科罰金，以新臺幣一千元折算一日確定，入監服刑後
    ，於九十八年八月四日縮刑期滿執行完畢，有臺灣高等法院
    被告前案紀錄表及臺灣臺中地方法院檢察署刑案資料查註紀
    錄表在卷可憑，被告前受有期徒刑執行完畢，五年內故意再
    犯本件有期徒刑以上之罪，為累犯，應依刑法第四十七條第
    一項之規定加重其刑，並先加重後減輕之。原審予以論罪科
    刑，固非無見，惟因原判決未及審酌如犯罪事實欄一(五)至(十一)
    所示之檢察官移送併辦部分而有未洽，公訴人提起上訴執此
    指摘原判決不當，非無理由，原判決既有可議，即屬無可維
    持，應由本院將原判決撤銷改判。爰審酌被告因一時未予深
    慮致犯此罪行，惟其所為嚴重擾亂金融交易秩序及阻礙國家
    偵查追緝之行使，暨其智識、犯罪目的、手段、犯罪所生危
    害，及犯後坦承犯行，態度尚可等一切情狀，量處如主文所
    示之刑，並諭知易科罰金之折算標準，以示懲儆。
據上論斷，應依刑事訴訟法第四百五十五條之一第一項、第三項
、第三百六十九條第一項前段、第三百六十四條、第二百九十九
條第一項前段，刑法第三十條第一項、第二項、第三百三十九條
第一項、第四十七條第一項、第四十一條第一項前段、第五十五
條，刑法施行法第一條之一第一項、第二項前段，判決如主文。
中    華    民    國    99    年    8     月    25    日
                  刑事第十四庭  審判長法  官  陳得利
                                      法  官  許月馨
                                      法  官  黃裕仁
上正本證明與原本無異。
本件不得上訴。
                                      書記官  何惠文
中    華    民    國    99    年    8     月    25    日
附錄本案論罪科刑法條全文
刑法第三百三十九條第一項
意圖為自己或第三人不法之所有，以詐術使人將本人或第三人之
物交付者，處五年以下有期徒刑、拘役或科或併科一千元以下罰
金。

司法院資訊處製作；財團法人民間司法改革基金會備份。
